【裁判字號】    94,訴,288
【裁判日期】    950621
【裁判案由】    毒品危害防治條例
【裁判全文】
臺灣臺東地方法院刑事判決               94年度訴字第288號
公  訴  人  臺灣臺東地方法院檢察署檢察官
被      告  甲○○
                    （現於臺灣臺東看守所羈押中）
上列被告因毒品危害防制條例案件，經檢察官提起公訴（九十四
年度毒偵字第三八二號）暨移請併案審理（九十五年度毒偵字第
六四四號、九十五年度毒偵字第九九五號），被告於準備程序期
日就被訴事實為有罪之陳述，經合議庭裁定改由受命法官獨任進
行簡式審判程序後，判決如下：
    主  文
甲○○連續施用第一級毒品，累犯，處有期徒刑壹年貳月，扣案
之海洛因肆小包（其中貳小包淨重零點肆壹公克，空包裝總重零
點捌公克；另貳小包淨重零點零伍公克，空包袋總重零點肆貳公
克）均沒收銷燬之；錦囊包壹個、小紙袋貳只、吸管分裝杓壹支
均沒收之。
    事  實
一、甲○○前因施用毒品案件，經臺灣臺東地方法院檢察署以九
    十三年度戒執一字第八號執行強制戒治，於民國九十三年七
    月九日入臺東戒治所執行，九十四年二月五日停止其處分出
    監。又因違反麻醉藥品管理條例案件，於九十一年二月七日
    執行有期徒刑完畢。詎仍不知戒慎悔改，於強制戒治釋放後
    五年內，復基於施用第一級毒品海洛因之概括犯意：
    (一)於九十四年十月二十六日十八時二十分之前九十六小時內
      ，在臺東縣境內某不詳處所，施用第一級毒品海洛因。
    (二)於九十五年二月十日十一時之前九十六小時內，在臺東縣
      境內某不詳處所，施用第一級毒品海洛因，經警扣得其所
      有海洛因二小包（淨重零點四一公克，空包裝總重零點八
      公克）。
    (三)於九十五年二月十一日起至同年三月二十四日前後止，連
      續在位於臺東市○○路七十三巷三十二號居住處所內施用
      第一級毒品海洛因多次，經警扣得其所有之海洛因二小包
      （淨重零點零五公克，空包袋總重零點四二公克），及其
      所有供施用海洛因用之錦囊包一個、小紙袋二只、吸管分
      裝杓一支。
    經採集甲○○尿液檢體送驗，鑑定結果其鴉片類嗎啡項目均
    呈陽性反應，始查知上情。
二、案經臺灣臺東地方法院檢察署檢察官主動簽分偵查起訴，暨
    移請併案審理。
    理  由
一、本件被告甲○○所犯連續施用第一級毒品及施用第二級毒品
    罪，非為死刑、無期徒刑、最輕本刑為三年以上有期徒刑之
    罪，或高等法院管轄第一審案件，且被告於本院準備程序中
    ，先就被訴事實為有罪之陳述，於經告知被告簡式審判程序
    之旨，並聽取當事人之意見後，由本院合議庭裁定適用簡式
    審判程序，合先敘明。
二、上揭犯罪事實，業據被告甲○○於警詢、偵訊及本院審理時
    自白不諱，被告送驗尿液經慈濟大學濫用藥物檢驗中心以酵
    素免疫分析法（ EIA）初步檢驗及氣相層析質譜儀分析法（
    GC/MS ）確認檢驗之結果，其結論判定被告送驗尿液鴉片類
    嗎啡項目均呈陽性反應，有該檢驗中心九十四年十一月三日
    慈大藥字第九四一一０三０三號函附檢驗總表、臺東縣警察
    局臺東分局九十四年度偵辦毒品案件尿液採集代碼一覽表、
    臺東縣警察局刑事警察大隊偵三隊違反毒品危害防制條例案
    採驗尿液名冊（九五年度）、前開檢驗中心檢驗總表（收件
    日期九十五年二月十七日）、臺東縣警察局大武分局（九五
    ）年度人犯涉毒品危害防制條例採樣尿液送驗代號登記簿、
    前開檢驗中心檢驗總表（收件日期九十五年五月十二日）、
    法務部調查局九十五年四月二十六日調科壹字第二六０００
    ０三一八號、九十五年五月二十三日調科壹字第二六０００
    ０三二四號鑑定通知書各一紙在卷可稽，並有扣案之第一級
    毒品海洛因四小包（分別為淨重零點四一公克，空包裝總重
    零點八公克；淨重零點零五公克，空包裝總重零點四二公克
    ）（另扣案之白粉一包經檢驗結果無法定毒品成分；淨重零
    點零二公克，空包裝重零點二一公克，附此敘明）可憑，足
    徵被告自白與事實相符。再被告前因施用毒品案件，經臺灣
    臺東地方法院檢察署以九十三年度戒執一字第八號執行強制
    戒治，於九十三年七月九日入臺東戒治所執行，九十四年二
    月五日停止其處分出監，有臺灣高等法院被告前案紀錄表、
    前開檢察署刑案資料查註紀錄表及全國施用毒品案件紀錄表
    各一紙存卷可查，被告於強制戒治執行完畢釋放後，五年以
    內再犯本件施用第一級毒品之犯行，足可認定，
    本件事證明確，應予依法論科。
二、核被告所為，係犯毒品危害防制條例第十條第一項之施用第
    一級毒品罪，其持有第一級毒品之低度行為應為施用之高度
    行為所吸收，不另論罪。被告先後多次施用第一級毒品之犯
    行，時間緊接，手段相同，復犯構成要件相同之罪，顯係基
    於概括犯意反覆為之，為連續犯，依刑法第五十六條規定以
    一罪論，並加重其刑。又被告前因違反麻醉藥品管理條例案
    件，於九十一年二月七日執行有期徒刑完畢，亦有前開臺灣
    高等法院被告前案紀錄表、檢察署刑案資料查註紀錄表及全
    國施用毒品案件紀錄表各一紙在卷可按，其於五年內再犯本
    件有期徒刑以上之罪，為累犯，應依刑法第四十七條規定加
    重其刑，並依法遞加之。檢察官就前開犯罪事實欄第一項第
    (二)、(三)款移請併案審理部分，與本案犯罪事實欄第一項第(一)
    款起訴經論罪部分，有連續犯之裁判上一罪關係，為起訴效
    力之所及，本院自得併予審究。爰審酌被告一再施用第一級
    毒品海洛因，顯見自制力甚低，所為對個人身心戕害程度，
    暨其生活狀況、品行、智識程度、犯罪之動機、目的、手段
    、所生危害及犯罪後尚能坦承犯行、態度良好等一切情狀，
    量處如主文所示之刑，以資懲儆。扣案之被告所有第一級毒
    品海洛因四小包（分別為淨重零點四一公克，空包裝總重零
    點八公克；淨重零點零五公克，空包裝總重零點四二公克）
    ，依毒品危害防制條例第十八條第一項前段規定，不問屬於
    犯人與否，由本院諭知沒收銷燬之。扣案錦囊包一個、小紙
    袋二只、吸管分裝杓一支，為被告所有，供本案施用第一級
    毒品海洛因所用之物，業據被告於本院審理時供述明確，應
    依刑法第三十八條第一項第二款規定，宣告沒收之。
三、又被告於九十四年三月二十四日被查扣之白粉一包（淨重零
    點零二公克，空包裝重零點二一公克），經檢驗結果未發現
    法定毒品成分，難認係違禁物或毒品，且查無積極證據證明
    係被告供本案犯罪所用之物，無從宣告沒收銷燬或沒收，附
    此敘明。
四、據上論斷，應依刑事訴訟法第二百七十三條之一第一項、第
    二百九十九條第一項前段，毒品危害防制條例第十條第一項
    、第十八條第一項前段，刑法第十一條、第五十六條、第四
    十七條、第三十八條第一項第二款，判決如主文。
本案經檢察官乙○○到庭執行職務
中    華    民    國    95    年    6     月    21    日
                  刑事第二庭    法  官  詹慶堂
以上正本證明與原本無異。
如不服本判決，應於判決送達後10日內向本院提出上訴狀（須附
繕本）。
「切勿逕送上級法院」
                                書記官  張建成
中    華    民    國    95    年    6     月    23    日
附記：
毒品危害防制條例第10條
施用第一級毒品者，處 6 月以上 5 年以下有期徒刑。
施用第二級毒品者，處 3 年以下有期徒刑。


司法院資訊處製作；財團法人民間司法改革基金會備份。
